臺灣高等法院刑事裁定
109年度聲字第4457號
聲  請  人  臺灣高等檢察署檢察官
受  刑  人  張文亮



上列聲請人因受刑人數罪併罰有二裁判以上，聲請定其應執行之
刑（聲請案號：臺灣高等檢察署109年度執聲字第2259號），本
院裁定如下：
    主  文
張文亮犯如附表所示各罪所處之刑，應執行有期徒刑柒年貳月。
    理  由
一、聲請意旨略以：受刑人因違反銀行法等數罪，先後經判決確
    定如附表，應依刑法第53條、第51條第5款、第50條第1項規
    定定其應執行之刑，爰依刑事訴訟法第477條第1項之規定聲
    請定應執行之刑等語。
二、按裁判確定前犯數罪者，併合處罰之；數罪併罰，有二裁判
    以上者，依刑法第51條之規定，定其應執行之刑，同法第50
    條第1項前段、第53條分別定有明文。又依刑事訴訟法第477
    條第1項規定，依刑法第48條應更定其刑者，或依刑法第53
    條及第54條應依刑法第51條第5款至第7款之規定，定其應執
    行之刑者，由該案犯罪事實最後判決之法院之檢察官，聲請
    該法院裁定之。再按數罪併罰，應依分別宣告其罪之刑為基
    礎，定其應執行刑，此觀刑法第51條規定自明，故一裁判宣
    告數罪之刑，雖曾經定其執行刑，但如再與其他裁判宣告之
    刑定其執行刑時，前定之執行刑當然失效，仍應以其各罪宣
    告之刑為基礎，定其執行刑，不得以前之執行刑為基礎，以
    與後裁判宣告之刑，定其執行刑（最高法院99年度台非字第
    229號判決意旨參照）；惟刑事訴訟法第370條第2項、第3項
    ，已針對第二審上訴案件之定應執行之刑，明定有不利益變
    更禁止原則之適用，分屬不同案件之數罪併罰，倘一裁判宣
    告數罪之刑，曾經定其執行刑，再與其他裁判宣告之刑定其
    執行刑時，在法理上亦應同受此原則之拘束（最高法院103
    年度第14次刑事庭會議決議意旨參照），亦即另定之執行刑
    ，其裁量所定之刑期，不得較重於前定之執行刑加計後裁判
    宣告之刑之總和（最高法院104年度台抗字第410號裁定意旨
    參照）。
三、經查：本件受刑人於附表所示時間犯如附表各編號所示之罪
    （均不得易科罰金），分別經臺灣臺北地方法院及本院判處
    如附表各編號所示之刑，均確定在案；且附表編號2至4所示
    之罪，其犯罪時間均係在附表編號1所示之罪判決確定日（
    民國107年8月28日）之前，而本件聲請定應執行刑之犯罪事
    實最後判決法院為本院等情，有各該刑事判決書及本院被告
    前案紀錄表在卷可稽，是上開犯罪乃於裁判確定前所犯之數
    罪，檢察官基此向本院聲請定其應執行之刑，經審核認聲請
    為正當。再查，附表編號1至2所示之罪，前經臺灣臺北地方
    法院以107年度審簡字第1475號簡易判決判處應執行刑有期
    徒刑11月、附表3至4所示之罪，前經本院以108年度金上訴
    字第2號判決判處應執行刑有期徒刑6年6月，本院就附表所
    示各罪再定其應執行刑時，自應受上開判決所為定應執行刑
    之內部界限所拘束，並參酌上開各罪宣告刑之總和上限、各
    刑中之最長期，且審酌受刑人犯罪之情節、侵害法益、行為
    次數等情狀，復就其所犯之罪整體評價其應受非難及矯治之
    程度，並兼衡刑罰經濟與公平、比例等原則，定其應執行之
    刑如主文所示。
四、據上論斷，應依刑事訴訟法第477條第1項，刑法第53條、51
    條第5款、第50條第1項，裁定如主文。
中　　華　　民　　國　　109 　年　　11　　月　　12　　日
                  刑事第十五庭  審判長法　官  劉興浪
                                      法　官  林怡秀
                                      法　官  古瑞君
以上正本證明與原本無異。
如不服本裁定，應於收受送達後五日內向本院提出抗告狀。
                                      書記官  林君縈
中　　華　　民　　國　　109 　年　　11　　月　　12　　日
附表：受刑人張文亮定應執行刑案件一覽表
（以下臺灣臺北地方檢察署簡稱「臺北地檢」、臺灣臺北地方法
院簡稱「臺北地院」 ）
編號  1  2 3 4 罪名  侵占  侵占 銀行法 偽造文書 宣告刑  有期徒刑8月  有期徒刑7月 有期徒刑6年 有期徒刑7月 犯罪日期  106年9月7日  106年9月7日 104年4、5月間至106年9月7日 105年3月起至106年7月止 偵查(自訴)機關 年度案號  臺北地檢106年度偵字第24628號  臺北地檢106年度偵字第24628號 臺北地檢106年度偵字第24191號、107年度偵字第2174、2924號 臺北地檢106年度偵字第24191號、107年度偵字第2174、2924號 最後 事實審 法院 臺北地院  臺北地院 臺灣高等法院 臺灣高等法院  案號 109年度審簡字第1475號  109年度審簡字第1475號 108年度金上訴字第2號 108年度金上訴字第2號  判決日期 107/07/31  107/07/31 108/06/27 108/06/27 確定 判決 法院 臺北地院  臺北地院 最高法院 最高法院  案號 107年度審簡字第1475號  107年度審簡字第1475號 109年度台上字第2528號 109年度台上字第2528號  判決確定日期 107/08/28  107/08/28 109/06/24 109/06/24 是否為得易科罰金之案件  否  否 否 否 備註  臺北地檢107年度執撤緩字第193號   臺北地檢109年度執字第3757號    編號1至2前經臺北地院以107年度審簡字第1475號簡易判決判處應執行有期徒刑11月(緩刑則業經臺北地院以109年度撤緩字第147號裁定宣告撤銷)   編號3至4前經臺灣高等法院以108年度金上訴字第2號判決判處應執行有期徒刑6年6月